【裁判字號】    97,交聲,1129
【裁判日期】    970811
【裁判案由】    聲明異議
【裁判全文】
臺灣高雄地方法院交通事件裁定        97年度交聲字第1129號
原處分機關  交通部公路總局高雄區監理所旗山監理站
異  議  人
即受處分人  甲○○
上列異議人即受處分人因違反道路交通管理處罰條例案件，對於
交通部公路總局高雄區監理所旗山監理站民國97年5 月20日所為
之處分（旗監違字第裁85-NE0000000號）聲明異議，本院裁決如
下：
    主文
異議駁回。
    理由
一、異議意旨略以：異議人即受處分人甲○○於民國97年1 月29
    日16時50分許，駕駛車號1666-MG 號自用小客車，行經台28
    線道古亭段東向路段時，為警測得行車時速達64公里，遂以
    違反該路段速限50公里即超速14公里為由，予以照相採證後
    逕行舉發，嗣經原處分機關裁處異議人罰鍰新台幣（下同）
    1,600 元，並記違規點數1 點；惟本件舉發當日，執勤員警
    並未於測速地點前方100 公尺處設置測速警告標示，舉發單
    位所提出掛有警告標示之照片，拍攝日期與舉發日期不符，
    無法證明舉發當日確有懸掛警告標示，顯然違反道路交通管
    理處罰條例第7 條之2 第3 項之規定，為此，爰依法聲明異
    議，請求撤銷原處分云云。
二、按汽車駕駛人，行車速度，超過規定之最高時速，或低於規
    定之最低時速，除有第43條第1 項第2 款情形外，處1,200
    元以上2,400 元以下罰鍰，並記違規點數1 點；汽車駕駛人
    行車速度超過規定之最高速限，經採用固定或非固定式科學
    儀器取得證據資料證明者，於一般道路須至少於100 公尺，
    於高速公路、快速公路須至少於300 公尺前，明顯標示之，
    道路交通管理處罰條例第40條、第63條第1 項第1 款、第7
    條之2 第3 項分別定有明文。又違規車種為汽車，於期限內
    繳納或到案聽候裁決者，統一裁罰基準為1,600 元，違反道
    路交通管理事件統一裁罰基準及處理細則所定「統一裁罰基
    準表」規定甚明。
三、經查：
（一）本件異議人於97年1 月29日16時50分許，駕駛車號1666-M
      G 號自用小客車，行經最高速限50公里之台28線道古亭段
      往東路段時，為警以移動式雷達測速器測得行車時速達64
      公里，超速14公里，遂予照相採證後逕行舉發等事實，為
      異議人於本院坦認不爭，並經證人即本件舉發員警乙○○
      到院結證屬實，復有高雄縣政府警察局高警交字第NE0000
      000 號舉發違反道路交通管理事件通知單、舉發照片各1
      份附卷可稽，而本件測速使用之雷達測速器，業經經濟部
      標準檢驗局於96年5 月23日檢定合格，有效期限至97年5
      月31日止，亦有檢定合格證書1 紙在卷為憑，是異議人於
      上開時、地，駕車超速14公里行駛之事實，洵堪認定。
（二）道路交通管理處罰條例第7 條之2 第3 項規定，以固定式
      或非固定式科學儀器採證時，應於儀器設置處所前一定距
      離加以標示之，核其立法用意，在提醒駕駛人依道路速限
      行駛，以期駕駛人在避免受罰之心理下，達到依行車速限
      駕駛進而維護行車安全之最大效益，非謂舉發機關違反上
      開規定，駕駛人超速行駛之違規行為即應不罰，是本件異
      議人既有駕車超速行駛之事實，業如前述，自無從徒以欠
      缺警告標示為由，冀免其違規責任。況查，本件舉發前，
      執勤員警業於執勤地點前方約200 至300 公尺處懸掛「前
      有測速照相」之活動式警告標示一情，業據證人乙○○於
      本院證稱：本件是將測速器置於巡邏車上，執勤地點在台
      28線古亭段古亭國小前，所懸掛之活動式警告標示，距離
      執勤地點約2 、3 百公尺，因該標示前方有古亭派出所，
      而古亭派出所距離執勤地點即古亭國小約2 、3 百公尺等
      語甚明，並提出照片1 張相佐，堪認本件舉發，並未違反
      上開條例第7 條之2 第3 項之規定。又人證亦為證據方法
      之一，證人乙○○係執行公權力之員警，職司交通違規取
      締，與異議人無何利害關係，當無捏造事實，故為虛偽陳
      述之必要，證人上開證詞，應可採信，異議人辯稱有無設
      有警告標示，應以舉發當日之照片為證，證人乙○○所言
      ，證明有所不足云云，尚非可採。
（三）綜上，原處分機關以異議人超速行駛之違規事實明確，依
      前揭法規規定，裁處異議人罰鍰1,600 元，並記違規點數
      1 點，於法有據，裁罰額度亦無不當，異議人執前開情詞
      聲明異議，為無理由，應予駁回。
四、據上論斷，應依道路交通案件處理辦法第19條，裁定如主文
    。
中    華    民    國    97    年    8     月    11    日
                      交通法庭  法  官  周宛瑩
以上正本，係照原本作成，證明與原本無異。
如不服本裁定應於送達後5日內向本院提出抗告狀。
中    華    民    國    97    年    8     月    11    日
                                書記官  彭帥雄


司法院資訊處製作；財團法人民間司法改革基金會備份。
